【裁判字號】    95,上易,316
【裁判日期】    950525
【裁判案由】    詐欺等
【裁判全文】
臺灣高等法院刑事判決                 95年度上易字第316號
上  訴  人
即  被  告  甲○○
上列上訴人因詐欺等案件，不服臺灣板橋地方法院93年度易緝字
第198號，中華民國94年12月12日第一審判決（起訴案號：臺灣
板橋地方法院檢察署87年度偵字第9149號、87年度偵字第12867
號、87年度偵字第14963號）、暨移送併案審理（93年度偵緝字
第1935號、87年度偵字第14500號、臺灣屏東地方法院檢察署87
年度偵字第4461號、臺灣苗栗地方法院檢察署87年度偵字第2947
號、臺灣臺中地方法院檢察署87年度偵字第10585號），提起上
訴，嗣經本院合議裁定改採簡式審判程序審理，本院判決如下：
    主  文
上訴駁回。
    事實及理由
一、本件被告甲○○所犯非死刑、無期徒刑、最輕本刑為3年以
    上有期徒刑之罪，亦非高等法院管轄第一審案件，其就被訴
    事實為有罪之陳述，經法官告知其簡式審判程序之旨，並聽
    取公訴人及被告之意見後，依刑事訴訟法第273條之1第1項
    之規定，經合議庭裁定進行簡式審判程序，合先敘明。
二、本案經本院審理結果，認第一審以被告甲○○犯刑法第56條
    、第339條第1項之連續詐欺罪及動產擔保交易法第38條之罪
    ，且所犯二罪間有牽連犯關係，依刑法第55條規定從一重之
    連續詐欺罪處斷，而判處被告有期徒刑1月2月，認事用法及
    量刑均無不當，應予維持，並引用第一審判決書記載之事實
    、證據及理由（如附件）。
三、被告上訴意旨略以：伊已勉力清償被害人大部分債務，僅餘
    二家公司未還，對自己行為已深感悔悟，且又履行先父承諾
    捐贈土地持分予公立學校，並非惟利是圖之騙徒，現身體又
    患有多重疾病，健康情形確實不佳，原審量刑實屬過重，請
    求能量以得易科罰金之較輕刑，予自新機會云云，並提出土
    地登記謄本、財政部贈與稅不計入贈與總額證明書、診斷證
    明書等件為證。
四、經查：(一)被告於87年間明知所經營之大懿蓉公司已週轉不靈
    ，無支付能力，猶於同年2月至5月間，向慈峰公司等8家公
    司短期間大量訂貨達4,136,205元，而拒不付款，並逃匿無
    蹤，甚至於被害人提出告訴後猶不出面解決，經原審法院通
    緝，迄至93年11月22日緝獲到案後始接受審判，所為嚴重紊
    亂應有之商場交易秩序，惡性可謂重大，本應從重量刑；惟
    被告於到案後坦承犯行，於原審審理期間有陸續清償部分貨
    款，與部分被害人達成和解，原審斟酌上情，認被告非全無
    彌補悔過之意，而從輕量處被告有期徒刑1月2月，尚屬洽當
    。(二)被告之身體因罹有兩眼白內障、兩側聽力障礙、腰椎退
    化性關節炎、高血壓心臟血管疾病等，健康情形確實不佳，
    有其提出之診斷證明書四紙附卷可稽，然被告已年逾65歲，
    其所罹患者均為一般常見之老年慢性疾病，本院見其於庭訊
    時，身體活動能力尚可，認為並無執行困難；且被告所罹均
    為慢性疾病，即使入監執行，亦不致影響其醫療診治。(三)至
    被告於94、95年間，有將繼承之土地捐獻予台北縣三重市碧
    華國小一節，乃被告個人行為，與本案毫不相涉，自亦無於
    科刑時加以審酌之餘地。綜上，被告上訴請求從輕量刑，為
    無理由，應予駁回。
據上論斷，應依刑事訴訟法第368條、第273條之1，判決如主文。
本案經檢察官賴俊雄到庭執行職務。
中     華    民    國    95    年    5     月    25   日
                   刑事第十七庭  審判長法  官  陳貽男
                                       法  官  許仕楓
                                       法  官  孫惠琳
以上正本證明與原本無異。
不得上訴。
                                       書記官  魏汝萍
中     華    民    國    95    年    5     月    25   日
附錄：本案論罪科刑法條全文
刑法第三百三十九條
意圖為自己或第三人不法之所有，以詐術使人將本人或第三人之
物交付者，處五年以下有期徒刑、拘役或科或併科一千元以下罰
金。
以前項方法得財產上不法之利益或使第三人得之者，亦同。
前二項之未遂犯罰之。
動產擔保交易法第三十八條：
動產擔保交易之債務人，意圖不法之利益，將標的物遷移、出賣
、出質、移轉、抵押或為其他處分，致生損害於債權人者，處三
年以下有期徒刑、拘役或科或併科六千元以下之罰金。


司法院資訊處製作；財團法人民間司法改革基金會備份。
